【裁判字號】    99,簡上,141
【裁判日期】    990929
【裁判案由】    竊盜
【裁判全文】
臺灣彰化地方法院刑事判決             99年度簡上字第141號
上  訴  人
即  被  告  乙○○
上列上訴人即被告因竊盜案件，不服本院99年度簡字第994 號中
華民國99年6 月25日第一審簡易判決（原聲請簡易處刑案號：99
年度偵字第3619號），提起上訴，本院管轄之第二審合議庭判決
如下︰
    主  文
原判決撤銷。
乙○○攜帶兇器竊盜未遂，累犯，處有期徒刑參月，如易科罰金
，以新臺幣壹仟元折算壹日。
    犯罪事實
一、乙○○曾因違反毒品危害防制條例案件，經本院於民國91年
    12月10日以91年度訴字第1224號判處有期徒刑10月確定，又
    因違反毒品危害防制條例案件，經本院於92年11月20日以92
    年度訴字第1242號判處有期徒刑1 年2 月確定，上開2 案接
    續執行至94年7 月25日縮短刑期執行完畢出監。詎仍不知悔
    改，竟基於為自己不法所有之竊盜犯意，於99年3 月3 日下
    午11時許，攜帶客觀上得作為兇器使用之拔釘器1 支（即鐵
    撬，L 型，鐵製材質，一端呈扁平銳利狀，長約90公分，扣
    押於本院99年度易字第321 號案件，業於該案件判決確定後
    經檢察官執行沒收銷毀），前往彰化縣溪湖鎮○○路○ 段
    323 號，正以該拔釘器撬開中華電信股份有限公司（以下簡
    稱中華電信公司）所有之投幣式公共電話硬幣筒鎖孔，欲竊
    取其內硬幣之際，適有行人路過，乙○○因而罷手未能得逞
    。嗣乙○○於99年3 月8 日因另案竊盜案件當場為彰化縣警
    察局北斗分局員警查獲，經彰化縣警察局溪湖分局員警因認
    犯罪手法近似，詢問被告有無為本件犯行，被告於有偵查權
    限之檢警尚未查悉本案犯罪嫌疑人前即主動坦承而自首並接
    受裁判，始查悉上情。
二、案經彰化縣警察局溪湖分局報請臺灣彰化地方法院檢察署檢
    察官聲請簡易判決處刑。
    理  由
一、按被告以外之人（包括證人、鑑定人、告訴人、被害人及共
    同被告等）於審判外之陳述，雖不符刑事訴訟法第159 條之
    1 至第159 條之4 之規定，而經當事人於審判程序同意作為
    證據，法院審酌該言詞陳述或書面陳述作成時之情況，認為
    適當者，亦得為證據。當事人、代理人或辯護人於法院調查
    證據時，知有第159 條第1 項不得為證據之情形，而未於言
    詞辯論終結前聲明異議者，視為有前項之同意，刑事訴訟法
    第159 條之5 定有明文，立法意旨在於傳聞證據未經當事人
    之反對詰問予以核實，原則上先予排除。惟若當事人已放棄
    反對詰問權，於審判程序中表明同意該等傳聞證據可作為證
    據；或於言詞辯論終結前未聲明異議，基於尊重當事人對傳
    聞證據之處分權，及證據資料愈豐富，愈有助於真實發見之
    理念，且強化言詞辯論主義，使訴訟程序得以順暢進行，上
    開傳聞證據亦均具有證據能力。查本案後述所援引之全部卷
    證，公訴人及被告均不爭執其證據能力，本院復衡以該等供
    述證據作成時之情況，應為適當，是可認後述所引用證據之
    證據能力均無疑義，合先敘明。
二、上揭犯罪事實，迭據上訴人即被告於警、偵訊及本院第二審
    合議庭審理時均坦承不諱，核與證人即中華電信公司員工甲
    ○○、證人即承辦員警丙○○分別於警詢及本院審理時證述
    之情節相符（分別見警卷第4 至5 頁、本院卷第55頁），復
    有彰化縣溪湖分局99年8 月21日溪警分偵字第0990014198號
    函檢附之彰化縣警察局受理各類案件紀錄表、員警工作紀錄
    簿影本（見本院卷第34、36、37頁）及現場照片1 張（見警
    卷第6 頁）附卷及被告持供行竊之拔釘器1 支扣案（扣押於
    本院99年度易字第321 號案件）可資佐證，足認被告自白與
    事實相符，堪可採為論罪科刑之依據。綜上所述，本件事證
    明確，被告竊盜犯行，洵堪認定。
三、按刑法第321 條第1 項第3 款之攜帶兇器竊盜罪，係以行為
    人攜帶兇器竊盜為其加重條件，此所謂兇器，其種類並無限
    制，凡客觀上足以對人之生命、身體、安全構成威脅，具有
    危險性之兇器均屬之，且祇須行竊時攜帶此種具有危險性之
    兇器為已足，並不以攜帶之初有行兇之意圖為必要（最高法
    院79年臺上字第5253號判例意旨參照）。查被告持以行竊之
    拔釘器1 支，長約90公分，係L 型鐵製工具，質地堅硬，一
    端扁平銳利，業據被告供明在卷，又被告係持該拔釘器撬開
    公用電話之硬幣筒鎖孔，則該拔釘器客觀上自足以對他人之
    生命、身體、安全構成威脅，具有危險性，自屬刑法第321
    條第1 項第3 款所稱之兇器無疑，是被告攜帶客觀上足供兇
    器使用之拔釘器著手竊取投幣式電話內之硬幣未能得逞，核
    其所為係犯刑法第321 條第1 項第3 款、第2 項之攜帶兇器
    竊盜未遂罪。又被告已攜帶扣案之拔釘器著手翻找財物，然
    未竊得任何財物而得逞，為未遂犯，應依刑法第25條第2 項
    規定，依正犯之刑減輕之。再按刑法第62條所謂發覺，固非
    以有偵查犯罪權之機關或人員確知其人犯罪無誤為必要，而
    於對其發生嫌疑時，即得謂為已發覺；但此項對犯人之嫌疑
    ，仍須有確切之根據得為合理之可疑者，始足當之，若單純
    主觀上之懷疑，要不得謂已發生嫌疑（最高法院72年臺上字
    第641 號判例意旨參照）。查被告係於99年3 月8 日因另案
    竊盜案件為彰化縣警察局北斗分局員警查獲，經彰化縣警察
    局溪湖分局員警因認犯罪手法近似，詢問被告有無為本件犯
    行，被告於有偵查權限之檢警尚未查悉本案犯罪嫌疑人前即
    主動坦承，並製作本案相關筆錄接受裁判乙情，業據證人即
    彰化縣警察局溪湖分局警員丙○○於本院審理中到庭結證屬
    實（見本院二審卷第55頁），核與自首之規定相符，爰依刑
    法第62條前段之規定減輕其刑。另被告有如上揭犯罪事實欄
    一所載罪刑宣告及刑之執行完畢情形，此有臺灣高等法院被
    告前案紀錄表記載即明，其於受徒刑執行完畢後，5 年以內
    故意再犯本件最重本刑為有期徒刑以上之罪，為累犯，應依
    刑法第47條第1 條規定加重其刑，並依法先加重後遞減之。
四、原審就被告竊盜未遂犯行事證明確而予以論罪科刑，固非無
    見，惟因疏未查明被告就此部分係屬自首而有未洽，被告執
    此指摘原判決不當，尚非無據，原判決就此部分既有可議而
    無可維持，應由本院將原判決撤銷改判。爰審酌被告正值青
    壯，不思正途徑獲取所需，因缺錢花用而竊取他人財物，輕
    忽他人財產法益，嚴重破壞社會秩序，另考量其竊盜手段、
    情節及所得財物價值、所生之危害，其品行、生活狀況、智
    識程度，暨犯後坦承犯行，態度尚屬良好等一切情狀，分別
    量處如主文第二項所示之刑，並諭知易科罰金之執行標準。
    而被告所有持供本案竊盜犯行之拔釘器（即鐵撬）1 支，扣
    押於本院99年度易字第321 號竊盜案件，業於該案件判決確
    定後經檢察官執行沒收銷毀，是於本案爰不予宣告沒收，附
    此敘明。
據上論斷，應依刑事訴訟法第455 條之1 第1 項、第3 項、第
369 條第1 項前段、第364 條、第299 條第1 項前段，刑法第
321 條第1 項第3 款、第2 項、第25條第2 項、第47條第1 項、
第62條前段、第41條第1 項前段，刑法施行法第1 條之1 第1 項
、第2 項前段，判決如主文。
本案經檢察官劉欣雅到庭執行職務。
中    華    民    國    99    年    9     月    29    日
                  刑事第六庭    審判長法官  葛永輝
                                法      官  黃玉琪
                                法      官  胡宜如
以上正本證明與原本無異。
本件不得上訴。
中    華    民    國    99    年    9     月    29    日
                                書  記  官  林淑文
附錄本案論罪科刑法條：
中華民國刑法第321條
犯竊盜罪而有左列情形之一者，處6 月以上、5 年以下有期徒刑
：
一、於夜間侵入住宅或有人居住之建築物、船艦或隱匿其內而犯
    之者。
二、毀越門扇、牆垣或其他安全設備而犯之者。
三、攜帶兇器而犯之者。
四、結夥三人以上而犯之者。
五、乘火災、水災或其他災害之際而犯之者。
六、在車站或埠頭而犯之者。
前項之未遂犯罰之。

司法院資訊處製作；財團法人民間司法改革基金會備份。
